【裁判字號】    95,易,295
【裁判日期】    950628
【裁判案由】    竊盜等
【裁判全文】
臺灣新竹地方法院刑事判決               95年度易字第295號
    公  訴  人  臺灣新竹地方法院檢察署檢察官
    被      告  己○
上列被告因竊盜等案件，經檢察官提起公訴（95年度偵緝字第18
7號），本院依簡式審判程序判決如下：
    主  文
己○共同連續行使偽造私文書，足以生損害於他人，處有期徒刑
陸月，偽造之「癸○○」、「寅○○」印章各壹枚及在汽（機）
車過戶登記書上偽造之「癸○○」、「寅○○」簽名、印文各壹
枚，均沒收。又共同連續攜帶兇器毀壞門扇竊盜，處有期徒刑壹
年，扣案之一字型螺絲起子壹支沒收。又收受贓物，處有期徒刑
肆月。應執行有期徒刑壹年捌月，偽造之「癸○○」、「寅○○
」印章各壹枚及在汽（機）車過戶登記書上偽造之「癸○○」、
「寅○○」簽名、印文各壹枚，暨扣案之一字型螺絲起子壹支，
均沒收。
    事  實
一、己○與綽號「阿華」之年籍不詳成年男子，基於行使偽造私
    文書之概括犯意聯絡，先後共同為下列行為：
（一）「阿華」於民國94年8月1日下午，在己○所承租之新竹市
      ○區○○路407號3樓-10房間內，提供癸○○之身分證正
      本及現金新臺幣（下同）5萬5千元予己○，指示己○購車
      登記在癸○○名下。己○與阿華2人遂於94年8月2日上午
      11時許，共同前往阿華指定之新竹市○○路○段458號之「
      三民汽車商行」，由己○入內以5萬5千元向羅媛珍購買車
      號JY-9128號自小客車，並交付癸○○之身分證正本，佯
      稱欲登記在女友癸○○名下，並利用不知情之羅媛珍偽刻
      癸○○印章1枚，再利用不知情之羅媛珍持癸○○之身分
      證正本及印章前往交通部公路總局新竹區監理所新竹市監
      理站（下稱新竹監理站），在具有私文書性質之汽（機）
      車過戶登記書上偽造「癸○○」簽名、印文各1枚，表示
      將上開自小客車變更登記在癸○○名下之意思，並持該偽
      造之汽（機）車過戶登記書向新竹市監理站不知情承辦人
      員行使，致生損害於癸○○、監理機關對車籍資料管理之
      正確性。
（二）己○與「阿華」承前犯意，「阿華」於94年8月20日，在
      己○所承租之新竹市○區○○路407號3樓-10房間內，提
      供寅○○之身分證正本予己○，指示己○將上開車號JY-9
      128號自小客車變更登記在寅○○名下。己○遂於94 年8
      月23日，前往新竹市東門派出所附近，利用不知情之刻章
      業者偽刻寅○○印章1枚，嗣前往新竹市監理站，將寅○○之身分證正本及印章交予不知情之承辦人員，利用不知
      情之承辦人員在具有私文書性質之汽（機）車過戶登記書
      上偽造「寅○○」簽名、印文各1枚，表示將上開自小客
      車變更登記在寅○○名下之意思，並將該偽造之汽（機）
      車過戶登記書交回新竹市監理站承辦人員行使，致生損害
      於寅○○、監理機關對車籍資料管理之正確性。
二、己○另與綽號「阿華」之年籍不詳成年男子，基於意圖為自
    己不法所有之概括竊盜犯意聯絡，共同於94年8月15日下午
    、94年8月16日上午，均攜帶客觀上足供兇器使用之老虎鉗
    、一字型螺絲起子等物，或毀壞門扇、或踰越安全設備，連
    續於附表編號1至10所示之犯罪時間、犯罪地點，以附表各
    編號所示之犯罪方式竊取乙○○等人之財物，得手後，將贓
    物運至己○所承租之新竹市○區○○路407號3樓-10房間內
    ，嗣由己○分得電腦主機、液晶螢幕各1台，其餘均由「阿
    華」載走。
三、己○明知綽號「阿華」之年籍不詳成年男子於94年8月10日
    在新竹市○區○○路407號3樓-10房間內所交付之甲○○之
    身分證、復華銀行信用卡2張、台新銀行信用卡2張、富邦銀
    行信用卡1張、花旗銀行信用卡1張、遠東銀行信用卡1張、
    國泰銀行信用卡1張、中國信託銀行信用卡1張、台新銀行現
    金卡1張、玉山銀行現金卡1張、萬泰銀行現金卡1張、零錢
    帶1只、零錢347元（按係於94年6月16日，在新竹市○○區
    ○○街17號4樓之1遭竊）及寅○○所有之自小客車駕駛執照
    、機車行照（按係於94年8月11日下午5時許，在新竹縣湖口
    鄉○○○路326號2樓202室遭竊）均為來路不明之贓物，竟
    仍自「阿華」處收受後，放置於其所承租之新竹市○區○○
    路407號3樓-10房間內。
四、為警於94年8月23日下午5時許，在新竹市○○路○段458 號
    之三民汽車商行查獲，並循線在己○承租之新竹市○區○○
    路407號3樓-10房間內，查扣寅○○之自小客車駕駛執照、
    機車行照（業經領回）；甲○○之上開身分證、信用卡9張
    、現金卡4張（業經領回）；戒指1只、電腦主機1台及壬○○遭竊之皮包1個（內含身分證、健保卡、信用卡3張。均經
    領回）；己○所有、供竊盜所用之一字型螺絲起子1 支及4
    千元。
五、案經新竹縣警察局竹北分局報請臺灣新竹地方法院檢察署檢
    察官偵查起訴。
    理  由
甲、程序部分
一、本件起訴書原載明被告係犯刑法第214條、第349條第1項及
    第321條第1項第2、3款之罪嫌，嗣經公訴檢察官到庭更正為
    刑法第216、210條之行使偽造私文書罪嫌、第349條第1項之
    贓物罪嫌及第321條第1項第2、3款之加重竊盜罪嫌，合先敘
    明。
二、本件被告所犯行使偽造私文書、贓物、竊盜等罪，係非死刑
    、無期徒刑、最輕本刑為3年以上有期徒刑之罪，被告於本
    院準備程序進行中，就被訴事實為有罪之陳述，經本院合議
    庭認合於刑事訴訟法第273條之1第1項之規定，裁定進行簡
    式審判程序。
乙、實體部分
一、訊據被告己○對於事實一、二、三所載之犯罪事實，於本院
    準備程序、審理中均自白認罪，並經告訴人甲○○、乙○○
    、子○○、庚○○、辛○○、戊○○、丑○○、丁○○、壬○○、丙○○於警詢中指訴遭竊情節在卷可憑（見94偵4689
    ：19至21頁、22至23頁、24至25頁、26至27頁、28至29頁、
    30至31頁、32至33頁、34至35頁、36至38頁、39至40頁），
    且經告訴人寅○○於警詢中指訴證件遭竊、遭冒名過戶等語
    （見94偵4689：41至43頁）及被害人癸○○於警詢中指述遭
    冒名過戶等情（見94偵4689：41至43頁、43-1至45頁）在卷
    可按，另經證人羅媛珍於警詢、偵訊中證述被告購車、過戶
    之經過在卷可參（見94偵4689：46至47頁、128頁、135至1
    36頁）。復有贓物認領保管單6紙、車號JY-9128號自小客車
    車籍作業系統-查詢認可資料1紙、現場及查獲照片共34幀、
    車號JY-9128號自小客車之汽車新領牌照登記書1紙、汽（機
    ）車過戶申請登記書2紙（見94偵4689：59至64頁、66頁、7
    2至90頁、112頁、113至114頁）附卷可稽。此外，有被告所
    有、供竊盜所用之一字型螺絲起子1支扣案可資佐證。是認
    被告上開自白內容應與事實相符，從而，本件事證已臻明確
    ，被告行使偽造私文書、竊盜、收受贓物等犯行，均堪予認
    定，自應依法予以論罪科刑。
二、論罪科刑
（一）被告為事實一所載之行為，係犯刑法第216、210條之行使
      偽造私文書罪。被告各偽造「癸○○」、「寅○○」印章
      、簽名、印文行為，為其各偽造私文書之階段行為；又其
      各偽造私文書之低度行為，為其各行使偽造私文書之高度
      行為所吸收，均不另論罪。
（二）被告為事實二之附表編號1至10行為時，或由阿華持用老
      虎鉗、長約20公分之一字型螺絲起子各1支，或由被告持
      用長約20公分之一字型螺絲起子1支，客觀上足以對人之
      生命、身體安全構成威脅且具有危險性，應屬兇器；又被
      告為附表編號1至6、8至10行為時，有破壞房門，為附表
      編號7行為時，有踰越窗戶之安全設備，核其為附表編號1
      至6、8至10行為，係犯刑法第321條第1項第2、3款之攜帶
      兇器毀壞門扇竊盜罪；其為附表編號7行為，犯刑法第321
      條第1項第2、3款之攜帶兇器踰越安全設備竊盜罪。
（三）被告為事實三所載之行為，係犯刑法第349條第1項之收受
      贓物罪。
（四）被告與綽號「阿華」之年籍不詳成年男子間，就行使偽造
      私文書、加重竊盜部分，均有犯意之聯絡及行為之分擔，
      為共同正犯。
（五）被告利用不知情之羅媛珍偽刻癸○○印章1枚，再利用不
      知情之羅媛珍持癸○○之身分證正本及印章前往新竹監理
      站，偽造「癸○○」簽名、印文各1枚；及利用不知情之
      刻章業者偽造寅○○印章1枚，再利用不知情之新竹市監
      理站承辦人員偽造「寅○○」簽名、印文各1枚，均為間
      接正犯。
（六）被告先後2次行使偽造私文書行為、10次竊盜行為，均時
      間緊接、手法雷同，所犯之罪名及基本犯罪構成要件均相
      同，顯係基於概括犯意反覆為之，皆為連續犯，應依刑法
      第56條之規定，各論以連續行使偽造私文書罪、情節較重
      之連續攜帶兇器毀壞門扇竊盜罪，並分別加重其刑。
（七）被告所犯連續行使偽造私文書罪、連續攜帶兇器毀壞門扇
      竊盜罪與收受贓物罪間，犯意各別，行為互殊，且犯罪構
      成要件不同，應予分論併罰。
（八）爰審酌被告正值青年，當力圖向上，猶思不勞而獲，竟與
      「阿華」共同以偽刻印章、冒名之方式，登記癸○○、寅
      ○○為車輛所有權人，以逃避查緝，再與「阿華」共同竊
      取附表編號1至10所示告訴人所有財物，又收受告訴人遭
      竊之財物，致告訴人、被害人遭受財產上損害，併審酌其
      犯罪手段、方式，所生危害程度，暨其犯後坦承犯行堪稱
      態度良好等一切情狀，量處如主文所示之刑，並定其應執
      行之刑。
三、偽造之「癸○○」、「寅○○」各1枚，暨在汽（機）車過
    戶登記書上偽造之「癸○○」、「寅○○」簽名及印文各1
    枚，均應依刑法第219條之規定，併予宣告沒收。另扣案之
    一字型螺絲起子1支，為被告所有、供竊盜所用之物，依刑
    法第38條第1項第2款，併予宣告沒收。至扣案之現金4千元
    ，非屬被告因犯罪所得之物，自不併予宣告沒收，附此敘明
    。
四、據上論斷，應依刑事訴訟法第273條之1第1項、第299條第1
    項前段，刑法28條、第56條、第216條、第210條、第321 條
    第1項第2、3款、第349條第1項、第219條、第51條第5款、
    第38條第1項第2款，罰金罰鍰提高標準條例第1前段，判決
    如主文。
本案經檢察官許恭仁到庭執行職務。
中    華    民    國    95    年    6     月    28    日
                  刑事第一庭法    官  黃美文
以上正本證明與原本無異。
如不服本判決，應於判決送達後10日內向本院提出上訴狀 (應附
繕本 )，上訴於臺灣高等法院。
中    華    民    國    95    年    6     月    28    日
                            書 記 官  陳秀子
附錄本案論罪科刑所適用法條全文：
刑法第210條：
偽造、變造私文書，足以生損害於公眾或他人者，處5年以下有
期徒刑。
刑法第216條：
行使第210條至第215條之文書者，依偽造、變造文書或登載不實
事項或使登載不實事項之規定處斷。
刑法第321條第1項第2、3款：
犯竊盜罪而有左列情形之一者，處 6 月以上、 5 年以下有期徒
刑：
二、毀越門扇、牆垣或其他安全設備而犯之者。
三、攜帶兇器而犯之者。
刑法第349條第1項：
收受贓物者，處3年以下有期徒刑、拘役或500元以下罰金。搬運
、寄藏、故買贓物或為牙保者，處5年以下有期徒刑、拘役或科
或併科1千元以下罰金。
附表：
┌──┬────┬────┬────┬───┬─────┬────┬───┐
│編號│犯罪時間│犯罪地點│犯罪方式│被害人│所得財物  │所犯法條│備  註│
│    │        │        │        │      │          │及罪名  │      │
├──┼────┼────┼────┼───┼─────┼────┼───┤
│   1│94年8月 │新竹縣湖│由「阿華│乙○○│電腦液晶螢│刑法第32│      │
│    │15日下午│口鄉鳳山│」持客觀│      │幕1台（價 │1條第1項│      │
│    │4時至4時│村望高樓│上足供兇│      │值約新臺幣│第2、3款│      │
│    │30分間之│15-1號  │器使用之│      │《下同》1 │之攜帶兇│      │
│    │日間    │202室   │老虎鉗、│      │萬2千元） │器毀壞門│      │
│    │        │        │長約20公│      │。        │扇竊盜罪│      │
│    │        │        │分一字型│      │          │        │      │
│    │        │        │螺絲起子│      │          │        │      │
│    │        │        │各1支， │      │          │        │      │
│    │        │        │破壞門鎖│      │          │        │      │
│    │        │        │入內行竊│      │          │        │      │
│    │        │        │，再由邱│      │          │        │      │
│    │        │        │郁駕車在│      │          │        │      │
│    │        │        │屋外接應│      │          │        │      │
│    │        │        │，並將贓│      │          │        │      │
│    │        │        │物搬運上│      │          │        │      │
│    │        │        │車，2人 │      │          │        │      │
│    │        │        │得手後，│      │          │        │      │
│    │        │        │駛離該處│      │          │        │      │
│    │        │        │。      │      │          │        │      │
├──┼────┼────┼────┼───┼─────┼────┼───┤
│   2│同上    │同上址  │同上    │子○○│電腦液晶螢│同上    │      │
│    │        │509室   │        │      │幕1台、翻 │        │      │
│    │        │        │        │      │譯機1台、 │        │      │
│    │        │        │        │      │數位相機1 │        │      │
│    │        │        │        │      │台（價值約│        │      │
│    │        │        │        │      │2萬5千元）│        │      │
│    │        │        │        │      │。        │        │      │
├──┼────┼────┼────┼───┼─────┼────┼───┤
│   3│同上    │同上址  │同上    │庚○○│電子時鐘1 │同上    │      │
│    │        │502室   │        │      │個價值約  │        │      │
│    │        │        │        │      │2百元）   │        │      │
├──┼────┼────┼────┼───┼─────┼────┼───┤
│   4│同上    │同上址  │同上    │辛○○│數位相機1 │同上    │      │
│    │        │209室   │        │      │台、手機1 │        │      │
│    │        │        │        │      │支、戒指1 │        │      │
│    │        │        │        │      │只（價值約│        │      │
│    │        │        │        │      │2萬8千元）│        │      │
├──┼────┼────┼────┼───┼─────┼────┼───┤
│   5│同上    │同上址  │同上    │江杰翰│手提電腦1 │同上    │      │
│    │        │203室   │        │      │台、數位相│        │      │
│    │        │        │        │      │機1台。   │        │      │
├──┼────┼────┼────┼───┼─────┼────┼───┤
│   6│同上    │同上址  │同上    │戊○○│電腦液晶螢│同上    │      │
│    │        │308室   │        │      │幕1台、數 │        │      │
│    │        │        │        │      │位相機1台 │        │      │
│    │        │        │        │      │、手機1支 │        │      │
│    │        │        │        │      │（價值約3 │        │      │
│    │        │        │        │      │萬元）。  │        │      │
├──┼────┼────┼────┼───┼─────┼────┼───┤
│   7│94年8月 │新竹縣湖│由己○持│丑○○│電腦主機及│刑法第32│      │
│    │16日上午│口鄉永順│客觀上足│      │液晶螢幕各│1條第1項│      │
│    │11時40分│街42巷17│供兇器使│      │1台（價值 │第2、3款│      │
│    │至12時間│號1A室  │用之一字│      │約3萬6千元│之攜帶兇│      │
│    │之日間  │        │型螺絲起│      │）。      │器踰越安│      │
│    │        │        │子1支， │      │          │全設備竊│      │
│    │        │        │踰越1樓 │      │          │盜罪。  │      │
│    │        │        │未上鎖之│      │          │        │      │
│    │        │        │窗戶侵入│      │          │        │      │
│    │        │        │房間內行│      │          │        │      │
│    │        │        │竊，得手│      │          │        │      │
│    │        │        │後，搬運│      │          │        │      │
│    │        │        │至屋外車│      │          │        │      │
│    │        │        │上，與在│      │          │        │      │
│    │        │        │對面大樓│      │          │        │      │
│    │        │        │行竊之「│      │          │        │      │
│    │        │        │阿華」會│      │          │        │      │
│    │        │        │合後離去│      │          │        │      │
│    │        │        │。      │      │          │        │      │
├──┼────┼────┼────┼───┼─────┼────┼───┤
│   8│同上    │同上17號│由己○沿│丁○○│電腦主機及│刑法第32│      │
│    │        │2A室    │內部樓梯│      │液晶螢幕各│1條第1項│      │
│    │        │        │走上2樓 │      │1台（價值 │第2、3款│      │
│    │        │        │，持上開│      │約2萬4千元│之攜帶兇│      │
│    │        │        │一字型螺│      │）。      │器毀壞門│      │
│    │        │        │絲起子破│      │          │扇竊盜罪│      │
│    │        │        │壞房門鎖│      │          │        │      │
│    │        │        │，入內行│      │          │        │      │
│    │        │        │竊，得手│      │          │        │      │
│    │        │        │後，搬運│      │          │        │      │
│    │        │        │至屋外車│      │          │        │      │
│    │        │        │上，與在│      │          │        │      │
│    │        │        │對面大樓│      │          │        │      │
│    │        │        │行竊之「│      │          │        │      │
│    │        │        │阿華」會│      │          │        │      │
│    │        │        │合後離去│      │          │        │      │
│    │        │        │。      │      │          │        │      │
├──┼────┼────┼────┼───┼─────┼────┼───┤
│   9│同上    │同上13號│由「阿華│壬○○│手提電腦1 │同上    │      │
│    │        │2A室    │」持客觀│      │台、皮包1 │        │      │
│    │        │        │上足供兇│      │個（內含身│        │      │
│    │        │        │器使用之│      │分證、健保│        │      │
│    │        │        │老虎鉗、│      │卡、信用卡│        │      │
│    │        │        │長約20公│      │3張、現金1│        │      │
│    │        │        │分一字型│      │千元）（總│        │      │
│    │        │        │螺絲起子│      │價值約1萬3│        │      │
│    │        │        │各1支， │      │千元）。  │        │      │
│    │        │        │破壞門鎖│      │          │        │      │
│    │        │        │入內行竊│      │          │        │      │
│    │        │        │，得手後│      │          │        │      │
│    │        │        │，搬運至│      │          │        │      │
│    │        │        │屋外車上│      │          │        │      │
│    │        │        │，與在對│      │          │        │      │
│    │        │        │面大樓行│      │          │        │      │
│    │        │        │竊之己○│      │          │        │      │
│    │        │        │會合後離│      │          │        │      │
│    │        │        │去。    │      │          │        │      │
├──┼────┼────┼────┼───┼─────┼────┼───┤
│  10│同上    │同上13號│同上    │丙○○│電腦主機及│同上    │      │
│    │        │1D室    │        │      │液晶螢幕各│        │      │
│    │        │        │        │      │1台（價值 │        │      │
│    │        │        │        │      │約2萬4千元│        │      │
│    │        │        │        │      │）。      │        │      │
└──┴────┴────┴────┴───┴─────┴────┴───┘


司法院資訊處製作；財團法人民間司法改革基金會備份。
